臺灣桃園地方法院刑事裁定
111年度毒聲字第1354號
聲  請  人  臺灣桃園地方檢察署檢察官
被      告  黃紹均



上列聲請人因被告毒品危害防制條例案件，聲請將被告送觀察、
勒戒（111年度撤緩毒偵字第353號），本院裁定如下：
    主  文
黃紹均施用第二級毒品，應送勒戒處所觀察、勒戒，其期間不得
逾貳月。
    理  由
一、聲請意旨略以：被告黃紹均基於施用第二級毒品之犯意，於
    民國109年7月27日晚間8時許，在其位於桃園市○○區○○路0段
    000巷00號之住處內，以燒烤玻璃球內毒品吸食煙霧之方式
    ，施用第二級毒品甲基安非他命1次。爰依毒品危害防制條
    例第20條第1項、觀察勒戒處分執行條例第3條第1項之規定
    ，聲請裁定將被告送勒戒處所觀察、勒戒等語。
二、犯毒品危害防制條例第十條之施用毒品罪者，檢察官應聲請
    法院裁定，令被告入勒戒處所觀察、勒戒，其期間不得逾二
    月；依前項規定為觀察、勒戒或強制戒治執行完畢釋放後，
    三年後再犯第十條之罪者，適用本條前二項之規定，毒品危
    害防制條例第20條第1項、第3項分別定有明文。準此，行為
    人再犯施用毒品罪，如未曾經觀察、勒戒（強制戒治），或
    距最近一次經觀察、勒戒（強制戒治）執行完畢釋放後已逾
    3年者，即應令其觀察、勒戒，不因其間是否另犯該罪經檢
    察官為附命完成戒癮治療之緩起訴處分或經起訴、判刑而受
    影響（最高法院109年度台非字第105號判決、最高法院刑事
    大法庭109年度台上大字第3826號裁定意旨參照）。
三、被告黃紹均於聲請書所載之時、地，施用第二級毒品甲基安
    非他命乙節，業據被告於警詢及偵訊中坦承不諱，且其為警
    查獲時所採集之尿液檢體，經送檢驗確呈甲基安非他命陽性
    反應，此有台灣檢驗科技股份有限公司報告編號：UL/2020/
    00000000濫用藥物檢驗報告、桃園市政府警察局保安警察大
    隊真實姓名與尿液、毒品編號對照表等在卷可稽，是被告上
    開施用第二級毒品之行為，堪以認定。又被告未曾因施用毒
    品案件經法院裁定送觀察、勒戒（僅曾經檢察官為附命完成
    戒癮治療之緩起訴處分，惟已遭撤銷且該施用毒品之犯行經
    法院判決處刑），此有臺灣高等法院被告前案紀錄表附卷為
    憑，依上開規定及說明，應令其入勒戒處所觀察、勒戒。
四、聲請意旨另敘明本案前經檢察官以109年度毒偵字第4804號
    為附命完成戒癮治療之緩起訴處分，惟被告未完成戒癮治療
    致檢察官撤銷緩起訴處分，難認其符合進行戒癮治療之要件
    等語。本院審核卷內事證，認此部分聲請意旨之主張為有理
    由，且依卷附臺灣高等法院在監在押全國紀錄表之記載，被
    告現於法務部矯正署桃園監獄執行中，則檢察官未為附命完
    成戒癮治療之緩起訴處分，逕向本院聲請將被告送觀察、勒
    戒，自難認有何裁量權濫用或不當之情形。從而，檢察官聲
    請裁定將被告送勒戒處所觀察、勒戒，於法並無不合，應予
    准許。
五、依毒品危害防制條例第20條第1項，觀察勒戒處分執行條例
    第3條第1項，裁定如主文。
中　　華　　民　　國　　111 　年　　9 　　月　　27　　日
                  刑事第二十庭  法　官　陳布衣

以上正本證明與原本無異。
如不服本裁定，應於裁定送達後5 日內向本院提出抗告狀。
　　　　　　　　　　　　　　　書記官　蔡昌霖 
中　　華　　民　　國　　111 　年　　9 　　月　　27　　日